臺灣高等法院臺南分院刑事判決　　　　　 九十三年度上易字第二八六號　　　潛
　　　上　訴　人
　　　即　被　告　乙　○　○
右列上訴人因賭博等案件，不服臺灣臺南地方法院九十三年度易緝字第二五號中華民
國九十三年四月十四日第一審判決（起訴案號：臺灣臺南地方法院檢察署九十一年度
偵字第七五三七號、九十一年度偵字第五七五七號、九十一年度偵字第四八二五號，
及併辦案號：同上署九十二年度營偵字第一六二號、九十一年度偵字第一二九○三號
、第一一三○一號、第一二二二四號、第一二三五六號、第一二三五三號、第一二九
○二號、臺灣高雄地方法院檢察署九十二年度偵字第五七六號、第五七七號、第五八
八號、第三二○○號、第一○八二二號、九十一年度偵字第二四九四八號、第二三四
一九號、第二九二二號、第二一二七○號、第二四六三七號、第二四四二五號、第二
五五○六號），提起上訴，及臺灣臺南地方法院檢察署移
三號併案，本院判決如左：
      主      文
上訴駁回。
      事      實
一、乙○○明知提供身分資料予人，足以幫助他人實施犯罪行為，竟貪圖利益，將其
    身分資料提供予某姓名、年籍不詳成年男子，每月自該姓名、年籍不詳成年男子
    取得新臺幣（下同）五千元之代價。該姓名、年籍不詳成年男子，明知未依電子
    遊戲場業管理條例規定辦理營利事業登記者，不得經營電子遊戲場事業，竟未向
    相關主管機關申請辦理營利事業登記證，以乙○○為人頭，將乙○○身分資料於
    如附表所示之時間、地點，擔任如附表所示超商之形式上登記名義人，而為如附
    表所示幫助姓名、年籍不詳之成年男子違反電子遊場業及常業賭博之行為，並以
    之為業（詳如附表所示）。嗣於附表所示之時間，為警查獲。
二、案經臺南市警察局第一分局、第六分局、臺南縣警察局學甲分局、高雄市政府警
    察局三民第一分局、第二分局、警察局前鎮分局、高雄縣警察局林園分局分別訴
    由臺灣臺南地方法院檢察署檢察官及臺灣高雄地方法院檢察署檢察官聲請簡易判
    決處刑及移送併辦。
      理   由
一、前揭事實，業據被告乙○○於原審審理時坦承：「他們一開始說要在超商裡擺放
    娃娃機，每個月給我五千元」，「我不是實際負責人」，「他們那時候說要登記
    作為超商之負責人，如果出事要出來擔罪責」等語明確（見原審九十三年三月三
    十一日審理筆錄），並有如附表所示之營利事業登記證在卷可佐，足證被告於擔
    任如附表所示形式負責人時，確有幫助該姓名、年籍不詳之成年男子易於遂行常
    業賭博及違反電子遊戲場業管理條例之犯行，至為明顯。
二、被告於原審辯稱：只是人頭，不是共犯等語。惟按在犯罪者實施犯罪行為前有所
    參與，其參與者之行為究竟認為從犯之行為，抑應認為共同正犯之行為，應視左
    列情形而定：一、他人已決意犯罪，如以犯罪意思助成其犯罪之實現者，或與以
    物質上之助力，或與以精神上之助力，皆為從犯，他人犯罪雖已決意，若以犯罪
    意思促成其犯罪之實現，如就犯罪實行之方法犯罪實施之順序而有所表示，應認
    為共同正犯，不能認為從犯，蓋在如斯情形之下，其表示之意見已構成犯罪者實
    施犯罪行為之內容，不啻加工於犯罪之實現也。二、上述之「助成」及「促成」
    情形，應以程度之高低（程度高為正犯，程度低為從犯）及其行為是否構成實施
    犯罪行為之內容為標準。且最高法院民刑事庭會議亦認區別正犯及從犯之標準如
    為：（一）以自己犯罪之意思而參與犯罪構成要件之行為者為正犯。（二）以幫
    助他人犯罪之意思而參與犯罪構成要件之行為者為正犯。（三）以幫助他人犯罪
    之意思而參與，其所參與之行為，為犯罪構成要件以外之行為者，為從犯。（四
    ）以自己犯罪之意思而參與，其所參與之行為，為犯罪構成要件以外之行為者，
    為正犯。查被告於原審供承：「（第一次被警方查獲之後，是否就知道他們在做
    什麼事情了？）是的，我那時候就知道他們是擺放機臺在超商，供不特定人賭博
    」，「他們（按指超商店員）根本不認識我，我也從來沒有在店裡面出現過」等
    語綦詳（見原審同上筆錄），經核與同案共犯蘇曆卿供稱：「是「廣順」之人僱
    用我的」，「我是聽店長說老闆是乙○○」等語大致相符（見原審九十二年三月
    十四日準備程序筆錄），足見共犯蘇曆卿所供老闆為乙○○乙節，係傳聞所得，
    實際僱用共犯蘇曆卿之人為姓名、年籍不詳之人，而非本案被告乙○○，應無疑
    義。且酌以證人林淑珍於偵查中證稱：「警察來店裡出事之後，我用店裡的電話
    聯絡一個人說警察來了，那個人說要帶負責人來，因為之前有辦營利事業登記證
    ，是用乙○○的名字」，「乙○○沒有去頂店，也沒有看乙○○出現過」等語無
    訛（見臺灣臺南地方法院檢察署九十一年度偵字第一二三五三號偵查卷第九十五
    頁反面、第九十六頁），足證被告乙○○確僅係幫助實際負責人為常業賭博及違
    反電子遊戲場業管理條例之行為，至為灼然，益見被告主觀上雖知係由姓名、年
    籍不詳之人經營賭博電玩而以之為業，且該人並未申請營利事業，而僅由被告乙○○擔任形式上登記名義人，惟被告既未實際參與常業賭博之犯行，亦足認被告
    係貪圖每月五千元之金錢，而以幫助姓名、年籍不詳之人犯罪之意思，而為如附
    表所示之行為，殆無疑義。又被告乙○○上開自白，經核與證人孫玉琳於偵查中
    證述：「（為何在警訊中說乙○○教你洗分、換錢？）是裡面員工告訴我老闆有
    交代洗分、換錢」，「我之前沒有看過乙○○」等語（見同卷第九十六頁）及證
    人謝宜柔證稱：「我不是乙○○應徵進來的，他沒有付薪水給我」，「（為何說
    他是負責人？）是同事跟我說的，因我們那邊有機臺，如果警察查獲，就要說是
    乙○○是負責人」等語均屬一致（見臺灣臺南地方法院檢察署九十二年度營偵字
    第一六二號偵查卷第二十七頁），並與證人曾慶成證述：「實際上我是該店的負
    責人，乙○○沒有盤我的店，是丙○○說如果店裡出事，就叫乙○○出來頂替，
    之前我沒有見過乙○○」等語（見臺灣臺南地方法院檢察署九十一年度偵字一二
    三五六號偵查卷第二十三頁反面），證人黃鄭阿葉證稱：「是丙○○說如果被查
    到時，告訴我要說乙○○是老闆」等語互核相符（見同卷第二十四頁），足證本
    案被告乙○○既非實際負責人，自始亦未僱用證人林淑珍及證人孫玉琳而支付渠
    等之薪資，至為顯明，益徵被告客觀上亦未參與常業賭博罪及違反電子遊戲場業
    管理條例罪之「構成要件行為」，彰彰甚明。所辯並非共犯云云，則顯係臨訟諉
    責飾卸之詞，不足採信。
三、該姓名、年籍不詳之人所經營如附表所示之場所遍及臺南縣市及高雄縣市，顯見
    該人確係以之為常業，要屬無訛。被告乙○○於本院供稱：是丙○○、甲○○拿
    其身分證去做人頭云云，然被告乙○○於警訊、偵查中未曾提及丙○○、甲○○
    等人，迨於原審及本院審理時始供承拿身分證供丙○○、甲○○作電子遊戲場業
    之人頭，經本院調取丙○○、甲○○前科資料，甲○○於八十三年以後未有賭博
    前科，丙○○雖有原審九十二年度易字第四○七號賭博刑事判決，據刑事判決記
    載被告乙○○曾到庭，亦未供述丙○○係向其購買身分證之人，有臺灣高等法院
    被告全國前案紀錄表及九十二年度易字第四○七號刑事判決可憑，無法證明該姓
    名、年籍不詳之人為丙○○、甲○○等人，被告乙○○仍難辭提供身分資料幫助
    他人實施犯罪罪行。綜上各情，事證明確，被告乙○○犯行洵堪認定。
四、按所謂電子遊戲場業，依該條例第二條規定，係指設置電子遊戲機供不特定人益
    智娛樂之營利事業。換言之，僅須設置電子遊戲機供人娛樂以營利者，即屬電子
    遊戲場業管理條例所指之電子遊戲場業，其規模如何則非所問。而依該條例第十
    六條之規定，非電子遊戲場業之其他營利事業，不得就其營業場所，供他人設置
    電子遊戲機營業，如違反該條規定，依第二十八條規定處行為人新台幣十萬元以
    上五十萬元以下罰鍰，並限期令其改善。故在非電子遊戲場業之其他營利事業場
    所設置電子遊戲機以營利者，仍屬由該條例規範之範疇，足見該條例所指之電子
    遊戲場業並不專以設置電子遊戲機供人娛樂為限，在非電子遊戲場業之其他營利
    事業場所設置者仍屬之。是如係在自己經營之非電子遊戲場業之營業場所，附帶
    擺設電子遊戲機供人娛樂者，仍屬該條例第三條所指之「設置電子遊戲機供不特
    定人益智娛樂之營利事業」，依該條例第十五條之規定，仍應辦理營利事業登記
    證後始得營業，亦即，所謂電子遊藝場業，僅須有設置電子遊戲機供人為益智娛
    樂者即屬之（該條例第二條），至其係專以提供電子遊戲機供人娛樂或在非電子
    遊戲場業之營業場所附帶提供電子遊戲機供人娛樂，應非所問。從而在非電子遊
    戲場業之營業場所（如便利超商、保齡球館、泡沫紅茶店、撞球場、檳榔攤、釣
    蝦場．．等），附帶擺設電子遊戲機供人娛樂者，仍須依該條例第十五條規定辦
    理營利事業登記證後始得擺設，否則，仍應依該條例二十二條論罰。另電子遊戲
    場業管理條例所稱電子遊戲機，指利用電、電子、電腦、機械或其他類似方式操
    縱，以產生或顯示聲光影像、圖案、動作之遊戲機具，或利用上述方式操縱鋼珠
    或鋼片發射之遊樂機具。但未具影像、圖案，僅供兒童騎乘者，不包括在內，電
    子遊戲場業管理條例第十五條、第三條、第四條第一項分別定有明文。雖同條例
    第四條第二項規定電子遊戲機不得有賭博之設計及裝置，並分類為益智類、鋼珠
    類、娛樂類。然此僅係規範電子遊戲機不得有賭博之設計及裝置，並非有賭博之
    設計及裝置即非屬電子遊戲機，此參諸同條例第四條第一項關於電子遊戲機之定
    義，僅排除未具影像、圖案，僅供兒童騎乘之機種即明。參諸經濟部依電子遊戲
    場業管理條例第四條第三項規定訂定之電子遊戲機分類標準第二條第三款第三目
    所定之娛樂類電子遊戲機係「其操作結果具射倖性，且所得之分數得作為兌換獎
    品之憑證或作為轉押注使用者屬之」，此即與一般所謂「電動賭博機具」特徵相
    符。足見電子遊戲場業管理條例第四條並未認有賭博之設計及裝置之電子遊戲機
    即非屬電子遊戲機無訛。再觀諸電子遊戲場業管理條例第七條所定電子遊戲場業
    者不得陳列、使用未經中央主管機關評鑑分類及公告之電子遊戲機及擅自修改已
    評鑑分類之電子遊戲機，電子遊戲機之機具結構或軟體經修改者，視為新型機種
    ，應即依規定申請檢驗及評鑑分類。凡違反同條例第七條第一項之規定者，依同
    條例第二十二條第三項處負責人或行為人新台幣十萬元以上五十萬元以下罰鍰。
    可知未經中央主管機關評鑑分類及公告之電子遊戲機及擅自修改已評鑑分類之電
    子遊戲機僅屬不得陳列、使用之非法電子遊戲機，並非不屬電子遊戲機，其陳列
    、使用非法電子遊戲機業者，亦未被排除而認其非屬電子遊戲場業者。又同條例
    第二十一條更明定電子遊戲場業不得設置電子遊戲場業管理條例施行前已公告查
    禁之電子遊戲機供人娛樂。違反者依同條例第三十五條處罰鍰，並撤銷其公司或
    營利事業之登記或部分登記事項，併將其機具沒入銷燬，其涉有賭博嫌疑者移送
    司法機關依法辦理諸節以觀，益徵本案扣案之上開賭博機具二十四臺，係屬有賭
    博之設計及裝置之遊戲機，仍屬電子遊戲場業管理條例所規範之電子遊戲機，要
    屬明灼。「娃娃機」係提供消費者利用電力及機器手臂抓取物品（如絨布玩具等
     ）之遊戲機具，因其是否提供物品，係取決於消貴者之技術及熟練程度，故仍
    屬前開條文所稱之電子遊戲機（詳經濟部商業司八十九年四月十八日經〈八九〉
    商七字第八九二○六○九七號函）。所謂電子遊戲場「業」，指「業務」而言。
    刑法上所謂業務，係以事實上執行業務者為標準，指以反覆同種類之行為為目的
    之社會的活動而言；執行此項業務，縱令欠缺形式上之條件，仍無礙於業務之性
    質。因此不論該事業是否「專營」電子遊戲場業，亦不問經營是否需達「一定之
    規模」，即使於原本所營事業外，兼營電子遊戲場業，或所經營之電子遊戲場不
    具相當之規模，亦無礙於電子遊戲場業管理條例相關規定之適用。故商業登記法
    第四條所規定之小規模商業，縱得免依該法申請商業登記，但如未依電子遊戲場
    業管理條例辦理營利事業登記，仍不得經營電子遊戲場業，自不待言。否則，業
    主為逃避該條例之規範、處罰，儘可以「兼營」或「小規模」等經營方式為之，
    將出現管理及規範上之漏洞，反而無法有效達成立法之目的，亦與電子遊戲場業
    管理條例之立法意旨有違。參照經濟部八十九年九月十九日經八九商字第八九二
    一八一五八號函釋明指：「本條例第十五條規定之立法理由為健全電子遊戲場之
    營業秩序，明定任何人未依本條例規定辦理營利事業登記者，不得經營電子遊戲
    場業、電子遊戲場業自不以專營或主要營業為設置電子遊戲機供不特定人娛樂之
    營利事業為限」。又該部八十九年六月三十日以經（八九）商字第八九○一八五
    三六號函復說明：為健全電子遊戲場之營業秩序，該條例第十五條及第十六條明
    定任何人未依本條例規定辦理營利事業登記者，不得經營電子遊戲場業或就其營
    業場所供他人設置電子遊戲機營業。由上述中央主管機關函示意旨觀之，均可認
    定電子遊戲場業並不以「專營」為限（最高法院九十年度臺非字第二七六號判決
    參照）。
五、核被告乙○○所為，係幫助犯電子遊戲場業管理條例第十五條、第二十二條之未
    依規定辦理營利事業登記而經營電子遊戲場業罪及幫助犯刑法第二百六十七條之
    常業賭博罪。所犯上開二罪間，方法結果之牽連關係，應從一重之幫助犯刑法第
    二百六十七條之常業賭博罪處斷。被告基於幫助之意思，幫助該姓名、年籍不詳
    之成年男子犯如附表所示之罪，為幫助犯，依刑法第三十條第二項之規定，減輕
    其刑。公訴意旨及移送併辦意旨認被告為共同正犯，未顧及幫助犯之屬性，顯有
    不洽。被告乙○○連續幫助姓名、年籍不詳之成年男子違反辦理營利事業登記之
    規定，為連續幫助犯，應依刑法第五十六條之規定論以一罪，加重其刑。移送併
    辦意旨：被告乙○○就附表編號二之部分有常業賭博之犯行云云，然據證人何郁
    君於偵查中證稱：附表編號二之機具無退幣口、未開分，且亦無兌換現金之情事
    等語（見高雄市政府警察局前鎮分局警卷九十一年十一月十五日警詢筆錄），現
    場亦未查獲相關賭客之證詞，尚未涉及常業賭博罪嫌，僅成立未依規定辦理營利
    事業登記而經營電子遊戲場業罪；另移送併辦意旨：就被告就附表編號一、三、
    六、七、九機具部分，所擺設娃娃機因未具提供金錢作為遊戲方法，不符賭博之
    射倖性，無常業賭博罪嫌可言，並非賭博之犯行，亦僅成立未依規定辦理營利事
    業登記而經營電子遊戲場業罪，被告乙○○既擔任遊戲場形式上負責人，成立幫
    助犯，已如前述，與前開論罪部分有連續幫助之裁判上一罪之關係，自仍得依法
    審理。原審審酌被告犯罪之動機、目的係貪圖不法利益、被告乙○○雖非居於本
    案賭博之主導地位，然以其名義幫助該人於臺南縣市、高雄縣市設立眾多據點，
    對司法權之行使危害頗重，且使真正犯罪人脫免刑罰制裁，非予重刑，難收其效
    ，惟被告犯罪後坦認部分犯行，態度良好，及對社會風氣所造成重大之影響等一
    切情狀，適用電子遊戲場業管理條例第二十二條、刑法第十一條前段、第三十條
    第二項、第二百六十七條、第五十五條、第二百六十六條第二項、第三十八第一
    項第二款、第三款、罰金罰鍰提高標準條例第一條前段，量處有期徒刑八月，以
    資懲儆。扣案如附表編號一之娃娃機三臺、編號二之機具、編號三之娃娃機四臺
    、編號六之娃娃機五臺、編號七之娃娃機五臺、編號九之娃娃機三臺、編號十之
    娃娃機十五臺（均含ＩＣ板），為供犯罪所用之物，依刑法第三十八條第一項第
    二款之規定沒收。編號三至六、編號八、九、十一之機具（均含ＩＣ板），為當
    場賭博之器具，依刑法第二百六十六條第二項規定宣告沒收。至於十二萬五千九
    百六十元，係被告乙○○幫助犯罪所得之物，依刑法第三十八條第一項第三款規
    定宣告沒收。編號七賭客王富平兌換所得之賭資二百元，固為賭客犯罪所得之物
    ，然非本案被告乙○○幫助犯罪所得之物，不另依刑法第三十八條第一項第三款
    宣告沒收。本院經核原判決認事用法，均無不合，量刑亦屬妥適。被告乙○○上
    訴，指摘原判決量刑過重，為無理由，應予駁回。
八、臺灣臺南地方法院檢察署移送九十三年度偵字第五四九三號併辦意旨：被告乙○○於九十一年十一月間，以每月五千元代價，僱用吳靄檀為台南市○○路三○七
    巷六九號「寶貝熊超商」名義負責人，明知未依電子遊戲場業管理條例規定辦理
    營利事業登記者，不得經營電子遊戲場事業，竟未向相關主管機關申請辦理營利
    事業登記證，在店內擺設「娃娃機」十三臺，供不特定顧客把玩云云。雖據吳靄
    檀於偵查中指訴，然為被告乙○○否認，且吳靄檀於警訊時供承為該店實際負責
    人，店員林雅芳於警訊亦指陳吳靄檀為負責人，於偵查中於被告乙○○到庭時，
    亦未指訴被告乙○○為實際負責人（見一○八九八、一○九○一號偵查卷九十三
    年四月六日筆錄），又吳靄檀曾出售身分資料予梁芳誠，為吳靄檀於偵查中稱：
    「（你當人頭梁芳誠給你多少錢？）一個月五千元。」證實，梁芳誠於檢察官傳
    訊到庭亦承認此事，並供稱：「我去年底十一月間某日下午問店員吳靄檀，是否
    有意願當人頭，他也有意願，因為我知道超商賭博會觸犯刑責，隔了一、二天他
    就拿身分證影本、印章給我，我就拿去變更登記負責人，．．我都有向店員交代
    負責人是吳靄檀。」（見上開卷九十二年十一月五日訊問筆錄），況被告乙○○
    於本件係以五千元代價提供身分資料予人使用，尚非獨立經營電子遊戲場事業之
    人，是於無積極補強證據之情形，自難以吳靄檀事後翻供指稱被告乙○○為該店
    實際負責人之片面之詞，遽認被告乙○○有併案之行為。是尚與本件無裁判上一
    罪關係，無從予併案審理，應退由檢察另行偵辦。
九、據上論斷，應依刑事訴訟法第三百六十八條，判決如主文。
本案經檢察官曾顯智到庭執行職務。
中  華  民  國      九十三      年        七        月      二十八      日
                                臺灣高等法院臺南分院刑事第一庭
                                    審判長法官  黃    崑    宗
                                          法官  田    平    安
                                          法官  蔡    長    林
右正本證明與原本無異。
不得上訴。
                                    法院書記官  李    培    薇
中  華  民  國      九十三      年        七        月      二十九      日
附錄本案論罪科刑法條全文：
中華民國刑法第二百六十七條 (常業賭博罪)：
 以賭博為常業者，處二年以下有期徒刑，得併科一千元以下罰金。
電子遊戲場業管理條例第二十二條：
  違反第十五條規定者，處行為人一年以下有期徒刑、拘役或科或併科新台幣五十萬
元以上二百五十萬元以下罰金。
附表：
┌──┬────────────────────────┬───────┐
│編號│         犯罪之時間、地點及偵查案號             │    物  證    │
├──┼────────────────────────┼───────┤
│    │姓名、年籍不詳之成年男子，自民國（下同）九十一年│現場照片二幀、│
│    │十月二十一日起至九十一年十月三十日止，在高雄市前│高雄市政府高市│
│    │鎮區○○○路一一八號中日超商內擺設娃娃機三臺（含│建二商字第一八│
│    │ＩＣ板四塊），未依規定辦理營利事業登記而經營電子│四三九一三八號│
│    │遊戲場業之業務，乙○○並基於幫助該姓名、年籍不詳│營利事業登記證│
│    │之人之犯意，以擔任形式負責人為幫助之行為，取得高│、高雄市政府聯│
│    │雄市政府營利事業登記證，使該姓名、年籍不詳之人易│合稽查紀錄表、│
│ １ │於遂行經營娃娃機之業務，並扣得上開機具及一千零二│娃娃機IC板四片│
│    │十元。                                          │及一千零二十元│
│    │                                                │（第一臺娃娃機│
│    │偵查案號：臺灣高雄地方法院九十一年度偵字第二五五│無硬幣、第二臺│
│    │○六號、九十二年度偵字第五八八號、臺灣臺南地方法│娃娃機有四百四│
│    │院檢察署九十一年度偵字第一二九○二號偵查卷。    │十元、第三臺娃│
│    │                                                │娃機有五百八十│
│    │                                                │元）。        │
└──┴────────────────────────┴───────┘
┌──┬────────────────────────┬───────┐
│    │姓名、年籍不詳之成年男子，自九十一年十一月十五日│高雄市政府前鎮│
│    │至九十二年二月六日止，在高雄市前鎮區○○○路一一│分局扣押物品清│
│    │八號中日超商內擺設動物柏青樂一臺、大舞台二臺（含│單、營業場所檢│
│    │ＩＣ板三塊），未依規定辦理營利事業登記而經營電子│查紀錄、代保管│
│    │遊戲場業之業務，乙○○基於幫助該姓名、年籍不詳之│收據各一紙。  │
│ ２ │人之犯意，以擔任形式負責人為幫助之行為，取得高雄│              │
│    │市政府營利事業登記證，使該姓名、年籍不詳之人易於│              │
│    │遂行經營娃娃機之業務。                          │              │
│    │偵查案號：臺灣高雄地方法院檢察署九十二年度偵字第│              │
│    │一○八二二號偵查卷。                        │              │
├──┼────────────────────────┼───────┤
│    │姓名、年籍不詳之成年男子，自九十一年十月二十二日│照片八幀、高雄│
│    │起至九十一年十月二十九日止，在高雄市三民區自由一│市政府高市○○○○    ○路四十五號界揚超商內擺設大舞台二臺、金象王一臺、│商字第一四五七│
│    │滿貫大亨二臺、水果盤一臺（含ＩＣ板六塊），以一比│六五八九號營利│
│    │十之方式，供不特定人賭博財物，並擺設娃娃機四臺（│事業登記證影本│
│    │含ＩＣ板四塊），而均未依規定辦理營利事業登記，經│臨檢紀錄表及保│
└──┴────────────────────────┴───────┘
┌──┬────────────────────────┬───────┐
│    │營電子遊戲場業及賭博之業務，乙○○基於幫助該姓名│管條各一紙。  │
│    │、年籍不詳之人之犯意，以擔任形式負責人為幫助之行│              │
│    │為，取得高雄市政府營利事業登記證，使該姓名、年籍│              │
│ ３ │不詳之人易於遂行經營娃娃機之業務及易於經營上開賭│    │
│    │博電玩，該姓名、年籍不詳之人並僱用謝秀琴為開分、│              │
│    │洗分及兌換現金之工作，而以之為業。嗣於九十一年十│              │
│    │月三十一日適有賭客陳世文因把玩滿貫大亨取得十七分│              │
│    │，為警當場查獲，並扣得三千八百四十元。          │              │
│    │                                                │              │
│    │偵查案號：臺灣高雄地方法院檢察署九十一年度偵字第│              │
│    │二四六三七號、九十二年度偵字第二九二二號、九十二│              │
│    │年度偵字第三二○○號、臺灣臺南地方法院檢察署九十│              │
│    │一年度偵字第一二三五六號偵查卷。                │              │
├──┼────────────────────────┼───────┤
│    │姓名、年籍不詳之成年男子，自九十一年十月二十八日│現場照片二幀、│
│    │起至九十一年十月三十一日止，在高雄市前鎮區一心一│高雄市政府高市○○    ○路一一八號中日超商內擺設大舞台二臺、動物柏青樂二│建二商字第一八│
└──┴────────────────────────┴───────┘
┌──┬────────────────────────┬───────┐
│    │臺及滿貫大亨一臺（含ＩＣ板五塊），以一比十之方式│四三九一三八號│
│    │，供不特定人賭博財物，而未依規定辦理營利事業登記│營利事業登記證│
│    │，經營電子遊戲場業之業務，乙○○基於幫助該姓名、│、高雄市政府稽│
│    │年籍不詳之人之犯意，以擔任形式負責人為幫助之行為│查紀錄表、高雄│
│ ４ │，取得高雄市政府營利事業登記證，使該姓名、年籍不│市政府警察局扣│
│    │詳之人易於經營上開賭博電玩，該姓名、年籍不詳之人│押物品目錄表、│
│    │並僱用孫玉琳為開分、洗分及兌換現金之工作，而以之│保管收據、檢查│
│    │為業。嗣於九十一年十月三十一日適有賭客陳國雄因把│紀錄、扣押物品│
│    │玩滿貫大亨取得十分，於洗分兌換現金一百元時，為警│清單各一紙、賭│
│    │當場查獲，並扣得一千六百六十元。                │資一千六百六十│
│    │                                                │元。          │
│    │偵查案號：臺灣高雄地方法院檢察署九十一年度偵字第│        │
│    │二四四二五號、九十二年度偵字第五七六號、臺灣臺南│              │
│    │地方法院檢察署九十一年度偵字第一二三五三號偵查卷│              │
│    │。                                              │              │
└──┴────────────────────────┴───────┘
┌──┬────────────────────────┬───────┐
│    │姓名、年籍不詳之成年男子，自九十一年年初時起，至│照片二幀、臺南│
│    │九十一年十一月十九日止，在臺南市○區○○路一段二│市政府商聯字第│
│    │七七號新樂園超內，擺設大舞台二臺、動物柏青樂一臺│0000000│
│    │及滿貫大亨一臺（含ＩＣ板三塊），以一比一之方式，│四號營利事業登│
│    │供不特定人賭博財物，而未依規定辦理營利事業登記，│記證影本、檢查│
│    │經營電子遊戲場業之業務，乙○○基於幫助該姓名、年│紀錄表、扣押物│
│    │籍不詳之人之犯意，以擔任形式負責人為幫助之行為，│品清單各一紙。│
│ ５ │取得臺南市政府營利事業登記證，使該姓名、年籍不詳│              │
│    │之人易於經營上開賭博電玩，該姓名、年籍不詳之人並│              │
│    │僱用鐘順興為開分、洗分及兌換現金之工作，而以之為│              │
│    │業。嗣於九十一年十一月十九日，適有賭客翁政文因把│              │
│    │玩滿貫大亨輸一百四十元，為警當場查獲，並扣得前揭│              │
│    │賭博電玩及二百十元。                            │              │
│    │                                                │              │
│    │偵查案號：臺灣臺南地方法院檢察署九十一年度偵字第│              │
│    │一二二二四號偵查卷。                            │              │
└──┴────────────────────────┴───────┘
┌──┬────────────────────────┬───────┐
│    │姓名、年籍不詳之成年男子，自九十一年六月間起，至│扣押書影本、臺│
│    │九十一年十月五日止，在臺南縣學甲鎮○○路一四二號│南縣政府電子遊│
│    │ＳＴＯＰ超商內，擺設大舞台六臺、滿貫大亨四臺、春│戲場九一商字第│
│    │秋二代一臺、賽狗一臺、金龍鳳一臺、超級金象王一臺│0000000│
│    │（含ＩＣ板十四塊），以一比一之方式，供不特定人賭│號營業級別證影│
│    │博財物，及經營娃娃機五臺，而未依規定辦理營利事業│本、臺南縣政府│
│ ６ │登記，經營電子遊戲場業之業務，乙○○基於幫助該姓│營利事業九十商│
│    │名、年籍不詳之人之犯意，以擔任形式負責人為幫助之│字第○九一○二│
│    │行為，取得臺南市政府營利事業登記證，使該姓名、年│九三五號登記證│
│    │籍不詳之人易於遂行經營娃娃機之業務及易於經營上開│影本各一紙。  │
│    │賭博電玩，該姓名、年籍不詳之人並僱用謝宜柔為開分│              │
│    │、洗分及兌換現金之工作，而以之為業。嗣於九十一年│              │
│    │十月五日，適有賭客周阿秀因把玩金象王贏得五千二百│              │
│    │元，為警當場查獲，並扣得前揭賭博電玩及十萬二千零│              │
│    │四十元。                                        │              │
│    │偵查案號：臺灣臺南地方法院檢察署九十二年度營偵字│              │
│    │第一六二號偵查卷。                              │              │
└──┴────────────────────────┴───────┘
┌──┬────────────────────────┬───────┐
│    │姓名、年籍不詳之成年男子，自九十一年六月間起，至│扣押書、臺南市│
│    │九十一年十月十五日止，在臺南市○區○○路四一四號│政府商聯字第○│
│    │你好超商內，擺設娃娃機五臺，而未依規定辦理營利事│0000000│
│    │業登記，經營電子遊戲場業之業務，乙○○基於幫助該│之四號營利事業│
│    │姓名、年籍不詳之人之犯意，以擔任形式負責人為幫助│登記證影本各一│
│    │之行為，取得臺南市政府營利事業登記證，使該姓名、│紙。          │
│ ７ │年籍不詳之人易於遂行經營娃娃機之業務，該姓名、年│              │
│    │籍不詳之人並僱用鐘順興為兌換現金之工作，而以之為│              │
│    │業。嗣於九十一年十月十四日，適有賭客王富平因把玩│              │
│    │夾得玩具鈔票二百元，而持之向鐘順興兌換現金二百元│              │
│    │，為警當場查獲，並扣得前揭娃娃機及二百元。      │              │
│    │      │              │
│    │偵查案號：臺灣臺南地方法院檢察署九十一年度偵字第│              │
│    │一一三○一號偵查卷。                            │              │
└──┴────────────────────────┴───────┘
┌──┬────────────────────────┬───────┐
│    │姓名、年籍不詳之成年男子，自九十一年十月三日起，│現場檢查紀錄表│
│    │至九十一年十月九日止，在高雄縣大寮鄉○○村○○路│、扣押物品目錄│
│    │四十八號中日超商內，擺設滿貫大亨二臺、大舞台三臺│表各一紙、照片│
│    │、動物柏青樂一臺、賽馬一臺、新象王一臺（含ＩＣ板│六幀          │
│    │九塊），供不特定人賭博財物，未依規定辦理營利事業│。            │
│    │登記，經營電子遊戲場業之業務，乙○○基於幫助該姓│              │
│    │名、年籍不詳之人之犯意，以擔任形式負責人為幫助之│              │
│ ８ │行為，使該姓名、年籍不詳之人易於遂行經營上開賭博│              │
│    │電玩，該姓名、年籍不詳之人並由在場之人陳龍秋為開│              │
│  │分、洗分及兌換現金之工作，而以之為業。嗣於九十一│              │
│    │年十月九日，適有賭客林泰良因把玩新象王，為警當場│              │
│    │查獲，並扣得前揭賭博電玩及五千七百四十元。      │              │
│    │                                                │              │
│    │偵查案號：臺灣高雄地方法院檢察署九十一年度偵字第│              │
│    │二三四一九號偵查卷。                            │              │
└──┴────────────────────────┴───────┘
┌──┬────────────────────────┬───────┐
│    │姓名、年籍不詳之成年男子，自九十一年十月十五日起│扣押物品清單、│
│    │，至九十一年十月二十四日止，在高雄市前鎮區一心一│高雄市政府高市○○    ○路一一八號中日超商內，擺設滿貫大亨一臺、大舞台二│建二商字第一八│
│    │臺、動物柏青樂二臺（含ＩＣ板五塊），並擺放夾娃娃│四三九一三八號│
│    │機三臺（含ＩＣ板三塊），未依規定辦理營利事業登記│營利事業登記證│
│    │，經營電子遊戲場業之業務，乙○○基於幫助該姓名、│影本各一紙、照│
│    │年籍不詳之人之犯意，以擔任形式負責人為幫助之行為│片六幀。      │
│ ９ │，取得高雄市政府高市建二商字第一八四三九一三八號│              │
│    │登記證，使該姓名、年籍不詳之人易於遂行經營，該姓│              │
│    │名、年籍不詳之人並僱用謝麗金，而以之為業。嗣於九│              │
│    │十一年十月二十四日為警當場查獲，並扣得前揭電玩及│              │
│    │一百十元。                                      │              │
│    │                                                │              │
│    │偵查案號：臺灣臺南地方法院檢察署九十一年度偵字第│              │
│    │一二九○三號、臺灣高雄地方法院檢察署九十二年度偵│              │
│    │字第五七七號、九十一年度偵字第二四九四八號偵查卷│              │
│    │。                                              │              │
└──┴────────────────────────┴───────┘
┌──┬────────────────────────┬───────┐
│    │姓名、年籍不詳之成年男子，自九十年十二月十日起，│扣押物品清單、│
│    │至九十一年八月八日止，在高雄市三民區鼎力里天祥一│高雄市政府高市○○    ○路一二六號富而樂超商內，擺設夾娃娃機十五臺（含Ｉ│建二商字第一四│
│    │Ｃ板十五塊），未依規定辦理營利事業登記，經營電子│八三九四三七號│
│    │遊戲場業之業務，乙○○基於幫助該姓名、年籍不詳之│營利事業登記證│
│ ０ │人之犯意，以擔任形式負責人為幫助之行為，取得高雄│影本各一紙、照│
│ １ │市政府登記證，使該姓名、年籍不詳之人易於遂行經營│片二幀。      │
│    │，該姓名、年籍不詳之人並僱用劉乃菁為店員，而以之│              │
│    │為業。嗣於九十一年八月八日郭進文於夾娃娃時，為警│              │
│    │當場查獲，並得前揭電玩及一千五百二十元。        │              │
│    │                                                │              │
│    │偵查案號：臺灣高雄地方法院檢察署九十一年度偵字第│              │
│    │二一二七○號偵查卷。                            │              │
└──┴────────────────────────┴───────┘
┌──┬────────────────────────┬───────┐
│    │姓名、年籍不詳之成年男子，自九十一年四月初起，至│扣押物品清單二│
│    │四月二十日止，及自九十一年四月二十一日起至九十一│紙、臺南市政府│
│    │年五月一日止，在臺南市○區○○路一八四號ＳＴＯＰ│商聯字第○九一│
│    │超商及臺南市○○路○段二七七號新樂園超商內，擺設│○○一五八號營│
│    │麻將台二臺、水果盤一臺、大舞台三臺、柏青樂一臺、│利事業登記證、│
│    │滿貫大亨三臺、大舞台二臺、動物奇觀一臺（含ＩＣ板│第○九一○一九│
│    │十三塊，以上為二次擺放在ＳＴＯＰ超商內賭博機具之│一四號營利事業│
│    │總數），柏青樂一臺、大舞台一臺、滿貫大亨一臺（含│登記證影本各一│
│    │ＩＣ板三塊，此部分為擺放在新樂園超商內賭博機具之│紙、現場紀錄二│
│    │總數），各該賭博機具，分別以一比一、一比五或一比│紙、扣押清單一│
│ １ │十不等之比例，與不特定人賭博財物，亦均未依規定辦│紙。照片五幀、│
│ １ │理營利事業登記，經營電子遊戲場業之業務，乙○○基│扣押書、臺南市│
│    │於幫助該姓名、年籍不詳之人之犯意，以擔任形式負責│政府商聯字第○│
│    │人為幫助之行為，取得臺南市政府登記證，使該姓名、│0000000│
│    │年籍不詳之人易於遂行經營賭博行為，該姓名、年籍不│之二號營利事業│
│    │詳之人並僱用蘇曆卿、丙○○為店員，而以之為業。嗣│登記證影本各一│
│    │為警查獲，並扣得前揭電玩及機台內三千七百二十元、│紙。          │
│    │二千一百元及四千元。                            │              │
┌──┬────────────────────────┬───────┐
│    │                                                │              │
│    │偵查案號：臺灣臺南地方法院檢察署九十一年度偵字第│              │
│    │七五三七號、第五七五七號及四八二五號偵查卷、九十│              │
│    │一年度核退字第九六一號偵查卷。                  │              │
└──┴────────────────────────┴───────┘
